【裁判字號】    97,裁,1510
【裁判日期】    970227
【裁判案由】    土地增值稅
【裁判全文】
最  高  行  政  法  院  裁  定
                                     97年度裁字第01510號
上  訴  人  甲○○
被 上訴 人  乙○○○○○
代  表  人  李秀雄
上列當事人間土地增值稅事件，上訴人對於中華民國96年10月31
日高雄高等行政法院96年度訴字第682號判決，提起上訴，本院
裁定如下：
    主  文
上訴駁回。
上訴審訴訟費用由上訴人負擔。
    理  由
一、按對於高等行政法院判決之上訴，非以其違背法令為理由，
    不得為之，行政訴訟法第242條定有明文。同法第243條第1
    項規定，判決不適用法規或適用不當者，為違背法令；而判
    決有第243條第2項所列各款情形之一者，其判決當然違背法
    令。又提起上訴，應以上訴狀表明上訴理由並應添具關於上
    訴理由之必要證據，復為同法第244條第1項第4款及第2項所
    明定。準此，當事人提起上訴，如以原審判決有行政訴訟法
    第243條第1項不適用法規或適用不當為理由時，其上訴狀應
    有具體之指摘，並揭示該法規之條項或其內容；如以原審判
    決有第243條第2項所列各款情形之當然違背法令為理由時，
    其上訴狀應揭示合於該款之事實。如上訴狀未依此項方法表
    明，即難認為已對原審判決之違背法令有具體之指摘，其上
    訴自難認為合法。
二、本件上訴人對於高雄高等行政法院判決上訴，雖以原判決違
    背法令為由，惟核其上訴理由狀所載內容，無非一再重申其
    在原審行政訴訟起訴狀之主張，或對原審駁斥其主張之理由
    ，泛言有判決不適用法規或適用不當、不備理由或理由矛盾
    、違背法令確定事實或遺漏事實之違法，而未具體表明原判
    決確有如何不適用法規或適用不當，或有如何合於行政訴訟
    法第243條第2項所列各款之情形，難認為已對原判決之違背
    法令有具體之指摘。依首揭規定及說明，其上訴自不合法，
    應予駁回。又查，財政部民國93年8月11日台財稅字第09304
    539730號函釋，係財政部依據土地稅法第28條、第31條所發
    布之解釋函令，認為原持有應稅土地之土地所有權人，利用
    應稅土地與免徵或不課徵土地增值稅之土地，取巧安排形成
    共有關係，經分割後再移轉應稅土地者，無論再移轉時之納
    稅義務人是否為原土地所有權人名義，依實質課稅原則及土
    地稅法第28條、第31條規定，該土地於分割後再移轉時，應
    以其分割前之原規定地價或前次移轉現值為原地價，計算漲
    價總數額課徵土地增值稅，並無違反土地稅法第28條、第31
    條規定及租稅法律原則，業經原審詳予敘明。上訴人指摘上
    開函釋違反土地稅法第28條、第31條規定，且原審錯誤認定
    上訴人為原持有應稅土地之所有權人，其認定顯有錯誤云云
    ，殊無足採，附此指明。
三、依行政訴訟法第249條第1項前段、第104條、民事訴訟法第
    95條、第78條，裁定如主文。
中    華    民    國    97    年    2     月    27    日
                    最高行政法院第四庭
                        審判長法官  鍾  耀  光
                              法官  林  樹  埔
                              法官  姜  仁  脩
                              法官  王  德  麟
                              法官  黃  清  光
以  上  正  本  證  明  與  原  本  無  異
中    華    民    國    97    年    2     月    27    日
                              書記官  王  史  民


司法院資訊處製作；財團法人民間司法改革基金會備份。
